臺灣嘉義地方法院刑事判決　　　　　　　　　　　　　九十一年度易字第一七五號
　　公　訴　人　臺灣嘉義地方法院檢察署檢察官
　　被　　　告　乙○○
右列被告因過失傷害案件，經檢察官提起公訴 (九十年度調偵字第三五一號），本院
判決如左：
    主  文
乙○○從事業務之人，因業務上之過失傷害人，處拘役伍拾日，如易科罰金，以佰
元折算壹日。
    事  實
一、乙○○係職業大貨車司機，為從事駕駛業務之人，於民國九十年八月十七日下午
    二時五分許，駕駛車號ＴＲ─六二一號預拌混凝土大貨車，沿嘉義縣中埔鄉○○
    村○○○○路方向行駛，行經嘉義縣中埔鄉○○村○○道路時，原應注意汽車交
    會時，會車相互之間隔不得少於半公尺，而當時天候良好、光線充足，並無不能
    注意之情事，竟疏未注意保持半公尺以上之間隔以會車，適有甲○○駕駛車號Ｏ
    Ａ─四四九一號自小客車行駛於對向車道，亦疏未注意保持半公尺以上間隔以備
    會車，二車因而擦撞，致甲○○受有頭部挫傷合併臉部撕裂傷及左側股骨頸骨折
    、乘客丙○○受有頭部挫傷合併臉部撕裂傷及右肘挫傷等傷害。
二、案經甲○○、丙○○訴由嘉義縣警察局中埔分局報由臺灣嘉義地方法院檢察署檢
    察官偵查起訴。
    理  由
一、訊據被告乙○○固不否認右開時、地發生車禍肇事致告訴人甲○○、丙○○受傷
    之事實，惟矢口否認有何過失犯行，辯稱：看到對方來車時，伊即踩煞車按喇叭
    ，是告訴人甲○○撞上伊車之左前方云云。然查，右揭犯罪事實，除據告訴人指
    述明確外，由附卷之道路交通事故調查報告表以觀，被告所駕駛之車號ＴＲ─六
    二一號大貨車右（起訴書誤植為左）側車體前後尚與路邊各約有０．六公尺、０
    ．九公尺之距離，且自卷附現場照片觀之，被告所駕大貨車遺留之煞車痕起點，
    與路邊仍有相當之空間，足認被告當時並未儘量靠右行駛，影響二車會車時所應
    保持之間隔之事實甚明。按汽車交會時，會車相互之間隔不得少於半公尺，道路
    交通安全規則第一百條第五款定有明文，而依當時情形，並無不能注意之情事，
    被告竟疏未注意於兩車相會時應保持半公尺以上之間隔，因此被告對本次事故之
    發生有過失，乃堪予認定。尚且，本件車禍肇事責任經送台灣省嘉雲區車輛行車
    事故鑑定委員會鑑定，亦同此認定，有該會九十一年一月八日嘉鑑字第九○一四
    八三號函附之意見書可佐，此外，並有診斷證明書二份、照片六幀（警卷第十二
    頁至第十四頁）、道路交通事故調查報告表一份附卷足稽。又本案告訴人確係因
    本件被告有過失行為而受傷，堪認被告之過失駕駛行為與告訴人甲○○、丙○○
    之傷害間，有相當之因果關係，本件事證已臻明確，被告犯行堪以認定。
二、查被告乙○○持有職業駕照並以駕駛為業，業據其名在卷，是核其所為，係犯刑
    法第二百八十四條第二項前段之業務過失傷害罪。其因一過失行為同時致告訴人
    甲○○、丙○○二人受傷，係一行為觸犯數罪名，為想像競合犯，應依刑法第五
    十五條規定從一重處斷。爰審酌被告之品行、智識程度、駕駛經驗、告訴人二人
    之傷害程度、被告與告訴人甲○○分別有過失與其二人之過失程度及犯罪後之態
    度等諸般情狀，量處如主文所示之刑，並諭知易科罰金之折算標準。
據上論斷，應依刑事訴訟法第二百九十九條第一項前段，刑法第二百八十四條第二項
前段、第五十五條、第四十一條第一項前段，罰機罰鍰提高標準條例第一條前段、第
二條，判決如主文。
本案經檢察官游悅晨到庭執行職務
中      華      民      國    九十一    年      六      月      六      日
                                      臺灣嘉義地方法院交通法庭
                                          法  官  許  兆  慶
右正本證明與原本無異。
如不服本判決，應於判決送達後十日內，向本院提出上訴狀。
中      華      民      國    九十一    年      六      月      六      日
                                          書記官  洪  麗  惠
所犯法條：
刑法第二百八十四條
從事業務之人，因業務上之過失傷害人者，處一年以下有期徒刑、拘役或一千元以下
罰金。
